【裁判字號】    98,聲,1437
【裁判日期】    981127
【裁判案由】    返還提存物
【裁判全文】
臺灣桃園地方法院民事裁定              98年度聲字第1437號
聲  請  人  甲○○（NGUYE.
相  對  人  協昇能源科技股份有限公司
兼法定代理人乙○○
相  對  人  丙○○
上列當事人間聲請返還提存物事件，本院裁定如下：
    主  文
聲請駁回。
    理  由
一、按供擔保人證明受擔保利益人同意返還者，法院應依供擔保
    人之聲請，以裁定命返還其提存物，民事訴訟法第104條第1
    項第2 款固定有明文。前開規定，於其他依法令供訴訟上之
    擔保者準用之，並為同法第106條所明定。
二、本件聲請意旨略以：聲請人與相對人間侵權行為損害賠償事
    件，聲請人前遵本院97年度裁全字第5063號假扣押裁定，提
    供財團法人法律扶助基金會桃園分會法扶保證字第09703017
    號保證書（下簡稱系爭保證書）供擔保，聲請本院以97年度
    司執全字第2388號對相對人之財產為假扣押執行；茲兩造已
    達成和解成立，聲請人並已依該和解成立內容，於收受相對
    人給付之賠償金後，撤回對相對人乙○○、丙○○2 人之刑
    事告訴（台灣桃園地方法院檢察署98年度偵字第14395 號）
    及上開假扣押之強制執行，而相對人亦同意聲請人取回系爭
    保證書，為此，爰依民事訴訟法第104條第1項第2 款規定，
    請求裁定准予返還系爭保證書正本。
三、聲請人主張前揭事實，固據其提出財團法人法律扶助基金會
    保證書、本院98年度勞訴字第42號和解筆錄、刑事撤回告訴
    狀、民事撤回執行聲請狀影本各乙件為證，並經本院依職權
    調閱上開假扣押執行卷、損害賠償卷，查明屬實。惟按擔保
    提存之提存人於提存後，假執行、假扣押或假處分所保全之
    請求，其本案訴訟經和解或調解成立，受擔保利益人負部分
    給付義務而對提存物之權利聲明不予保留；或受擔保利益人
    於法官或提存所主任前表明同意返還，經記明筆錄者，得聲
    請該管法院提存所返還提存物，無庸法院裁定，此觀諸提存
    法第18條第1項第6、8款、同法施行細則第16 條規定自明。
    而提存法就提存事項而言，為民事訴訟法之特別法，應優先
    適用之。職是，惟兩造既於訴訟上和解成立，且相對人於法
    官前表明同意返還系爭保證書，並經記明於上開和解筆錄，
    揆諸前揭說明，聲請人即得逕向本院執行處聲請返還該保證
    書，無庸聲請本院裁定。從而，聲請人本件返還上開提存物
    之聲請，於法自有未合，應予駁回，爰裁定如主文。
中    華    民    國    98    年    11    月    27    日
                  民事第一庭    法  官  吳爭奇
以上正本係照原本作成。
如對本裁定抗告須於裁定送達後10日內向本院提出抗告狀，並應
繳納抗告裁判費新台幣1,000 元。
中    華    民    國    98    年    11    月    27    日
                                書記官  黃瓊儀


司法院資訊處製作；財團法人民間司法改革基金會備份。
